【裁判字號】    98,交聲,1898
【裁判日期】    980731
【裁判案由】    違反道路交通管理處罰條例聲明異議
【裁判全文】
臺灣桃園地方法院交通事件裁定      98年度交聲字第1898號
原處分機關  交通部公路總局新竹區監理所桃園監理站
異  議  人
即受處分人  甲○○
上列異議人即受處分人因違反道路交通管理處罰條例案件，不服
交通部公路總局新竹區監理所桃園監理站中華民國98年6 月6 日
桃監裁罰字第裁52-DB0000000號違反道路交通管理事件裁決書所
為之處分（原舉發案號：桃園縣政府警察局98年1 月16日桃警局
交字第DB0000000號），聲明異議，本院裁定如下：
    主  文
異議駁回。
    理  由
一、原處分意旨略以：異議人即受處分人甲○○（下稱異議人）
    駕駛其所有車牌號碼Z9-4209 號自用小客車，於民國98年1
    月1 日15時38分許，行經桃園縣大溪鎮○○路○段45巷口前
    駕車行經有燈號管制之交岔路口闖紅燈，違反道路交通管理
    事件，經桃園縣政府警察局大溪分局員警以桃警局交字第DB
    0000000 號舉發，再由原處分機關即交通部公路總局新竹區
    監理所桃園監理站以違規事實明確，依照道路交通管理處罰
    條例第53條第1 項、第63條第1 項之規定，裁處異議人罰鍰
    新臺幣（下同）5,400 元並計違規點數3 點。
二、異議意旨如附件刑事聲明異議狀所載。
三、按受處分人不服道路交通管理處罰條例第8 條所定主管機關
    所為之處罰者，得於接到裁決書之翌日起20日內，向管轄地
    方法院聲明異議，道路交通管理處罰條例第87條第1 項定有
    明文。又交通法庭認聲明異議不合法律上之程式，且無從補
    正者，應以裁定駁回之，道路交通案件處理辦法第18條亦有
    明文。再按汽車駕駛人，行經有燈光號誌管制之交岔路口闖
    紅燈者，處元1,800 以上5,400 元以下罰鍰，並記違規點數
    3 點之處分，道路交通管理處罰條例第53條、第63條第1 項
    第3 款定有明文。
四、查異議人係對於交通部公路總局新竹區監理所桃園監理站98
    年6 月6 日桃監裁罰字第裁52-DB0000000號違反道路交通管
    理事件裁決書聲明異議，而前開裁決書業已於98年6 月9 日
    送達異議人桃園縣桃園市○○里○○○街104 號5 樓之住所
    ，並由異議人住所之受雇人蘋果村管理中心總幹事樊少康收
    受等情，有上開裁決書、送達證書各1 份（分別見本院卷第
    6 頁、第14頁）在卷可憑，則異議人如對原處分機關所為之
    上開裁決不服欲提出聲明異議，應自收受上開裁決書之翌日
    即98年6 月10日起算至98年7 月1 日止（加計在途期間1 日
    ），其異議期間即告屆滿，惟異議人竟遲至98年7 月20日始
    具狀向原處分機關聲明異議（見本院卷第3 頁，交通部公路
    總局桃園監理站收文章戳日期為98年7 月20日），本件聲明
    異議已逾20日之法定期間，不合法律上之程式，且無從補正
    使其合法，揆諸前開說明，自應予以駁回。
五、異議人雖以前方亦有其他車輛違規為何警察未攔停云云置辯
    ，惟違反道路交通法規之違規者，自不得因其他道路使用人
    亦有違規事實而主張其違規行為之合法性，異議人上開辯詞
    ，並無可採。另異議人雖舉警察臨檢相關法規為其抗辯理由
    ，然異議人顯係對相關法規有所誤解，且業經桃園縣政府警
    察局大溪分局函覆異議人臨檢實施之法律授權基礎在卷足參
    （見本院卷第8 頁至第11頁），異議人之上開辯詞，亦無可
    採。
六、綜上，異議人所提起本件聲明異議，已逾異議期間，應予駁
    回。且異議人之異議理由，並無可採。。原處分機關引用道
    路交通管理處罰條例第53條第1 項、第63條第1 項裁處異議
    人罰鍰5400元，並記違規點數3 點，於法並無不當，本件異
    議為無理由，應予駁回。
七、依道路交通管理處罰條例第87條第2 項、道路交通案件處理
    辦法第18條前段、第19條，裁定如主文。
中    華    民    國    98    年    7     月    31    日
                  交通法庭 法  官  蔡羽玄
 以上正本證明與原本無異。
如不服本裁定，應於送達後5 日內，向本院提出抗告狀。
                           書記官  陳玉芳
中    華    民    國    98    年    8     月     5    日


司法院資訊處製作；財團法人民間司法改革基金會備份。
